【裁判字號】    99,訴,329
【裁判日期】    990617
【裁判案由】    毒品危害防制條例
【裁判全文】
臺灣臺北地方法院刑事判決               99年度訴字第329號
公  訴  人  臺灣臺北地方法院檢察署檢察官
被      告  甲○○
上列被告因毒品危害防制條例案件，經檢察官提起公訴（99年度
毒偵字第192號），被告於本院準備程序進行中，就被訴事實為
有罪之陳述，經本院告知簡式審判程序意旨，並聽取公訴人及被
告之意見後，本院合議庭裁定依簡式審判程序審理，判決如下：
    主  文
甲○○施用第一級毒品，累犯，處有期徒刑柒月；含有第一級毒
品海洛因粉末香菸壹支，沒收銷燬之。
    事  實
一、甲○○於八十九年間因施用毒品案件，經本院以八十九年度
    毒聲字第一五三三號裁定令入勒戒處所執行觀察、勒戒，經
    評估認無繼續施用毒品之傾向，獲臺灣臺北地方法院檢察署
    檢察官以八十九年度毒偵字第一七四○號為不起訴處分確定
    。復於九十二年間因施用毒品案件，經本院以九十二年度毒
    聲字第五二號裁定令入勒戒處所執行觀察、勒戒後，因經評
    估認有繼續施用毒品之傾向，本院以九十二年度毒聲字第三
    九二號裁定強制戒治一年，刑事追訴方面，臺灣臺北地方法
    院檢察署檢察官以九十二年度毒偵字第九九號提起公訴，本
    院以九十二年度簡字第九一五號判處有期徒刑六月，其強制
    戒治部分於九十三年一月九日因毒品危害防制條例修正而釋
    放出所，有期徒刑部分則接續於九十三年七月八日執行完畢
    。又於九十五年間因贓物案件，經本院以九十六年度簡字第
    一六五一號判處有期徒刑三月，嗣因適用中華民國九十六年
    罪犯減刑條例減為有期徒刑一月又十五日（第一案）；再於
    九十六年間因竊盜案件，經臺灣高等法院以九十六年度上易
    字第二一○○號判處有期徒刑七月，嗣適用同條例減為有期
    徒刑三月又十五日（第二案）；再於九十六年間因毒品案件
    ，經本院以九十六年度訴字第一三五○號判處有期徒刑七月
    （第三案）；以上三案件經本院以九十七年度聲字第三三三
    號裁定應執行有期徒刑十一月，九十七年十二月二十日縮短
    刑期執行完畢。甲○○復另行起意，於九十八年十二月一日
    二十時許，在臺北市○○區○○街六○巷三二弄五號之住處
    內，以將第一級毒品海洛因粉末參入香菸點燃吸食煙霧之方
    式，施用第一級毒品海洛因，翌日即同年月二日，前往臺灣
    臺北地方法院檢察署接受觀護人採尿送驗，因而再被查獲。
二、案經臺灣臺北地方法院檢察署檢察官偵查起訴，甲○○於本
    院準備程序就被訴事實先為有罪之陳述，經合議庭裁定由審
    判長法官獨任行簡式審判程序。
    理  由
一、程序部分：本件被告甲○○所犯係死刑、無期徒刑或最輕本
    刑為3 年以上有期徒刑以外之罪，其於準備程序中就被訴事
    實為有罪陳述，經本院告知簡式審判程序之旨，並聽取當事
    人意見後，經本院合議庭依刑事訴訟法第273條之1第1項規
    定裁定由審判長法官獨任進行簡式審判程序，合先敘明。
二、上開事實，業據被告於本院99年5月27日之準備及審理程序
    中坦承不諱，且被告此次驗尿結果，就鴉片類（嗎啡項目）
    確呈現陽性反應，檢體編號核亦無誤，此有台灣尖端先進生
    技醫藥股份有限公司濫用藥物檢驗報告及尿液檢體委驗單（
    編號：000000000號）各1件存卷可查，堪認被告確於上開時
    、地，有施用第一級毒品海洛因1次之行為，則被告上開於
    本院之任意性自白核與事實相符而可採信，本案事證已臻明
    確，其犯行堪以認定；又查被告曾因施用毒品案件，經本院
    裁定施以觀察勒戒之處分，於89年9月27日因無繼續施用傾
    向觀察勒戒執行完畢釋放出所，後於5年內之92年間，即因
    施用毒品案件，經本院以92年度簡字第915號判決判處有期
    徒刑6月確定，96年間亦有施用毒品判刑確定之紀錄，此有
    臺灣高等法院被告前案紀錄表1件在卷可參，是被告於觀察
    勒戒執行完畢釋放後5年內已再犯施用毒品罪，縱其本次施
    用毒品之時間（98年12月日）在該次觀察勒戒執行完畢釋放
    5 年之後，仍應依法追訴處罰。
三、核被告所為，係犯毒品危害防制條例第10條第1 項之施用第
    一級毒品罪。被告施用前持有毒品之低度行為，為嗣後施用
    之高度行為所吸收，不另論罪。又查被告前因贓物案件，經
    本院以96年度簡字第1651號判決判處有期徒刑3 月確定，又
    因加重竊盜案件，經臺灣高等法院以96年度上易字第2100號
    判決判處有期徒刑7 月，減為有期徒刑3 月又15日確定，另
    因施用第一級毒品案件，經本院以96年度訴字第1350號判決
    判處有期徒刑7 月確定，首揭之罪經依法減為有期徒刑1 月
    又15日並與其餘兩罪定應執行有期徒刑11月，於97年12月20
    日縮刑期滿執行完畢，此有臺灣高等法院被告前案紀錄表乙
    件存卷可查，其於5 年內故意再犯本件最重本刑為有期徒刑
    以上之罪，為累犯，應依刑法第47條第1 項之規定加重其刑
    。爰審酌被告犯後雖於本院審理中坦承犯行，態度並非不佳
    ，然前已有多次施用第一級毒品之前案紀錄，復如前述，仍
    未能戒除毒癮復行施用，暨被告其他素行、生活狀況、犯罪
    情節等一切情狀，量處如主文所示之刑，以示懲儆。
四、含有第一級毒品海洛因粉末香菸一支，雖未扣案，惟無積極
    證據足認已經滅失，應依毒品危害防制條例第十八條第一項
    前段規定，不問屬於犯人與否，仍應諭知沒收銷燬。
本件經檢察官蔡偉逸到庭執行職務。
據上論斷，應依刑事訴訟法第二百七十三條之一第一項、第二百
九十九條第一項前段，毒品危害防制條例第十條第一項、第十八
條第一項前段，刑法第十一條前段、第四十七條第一項、第三十
八條第一項第二款，判決如主文。
中    華    民    國    99    年    6     月    17    日
                  刑事第五庭    法  官  黃程暉
以上正本證明與原本無異。
如不服本判決應於收受送達後10日內向本院提出上訴書狀，並應
敘述具體理由；其未敘述上訴理由者，應於上訴期間屆滿後20日
內向本院補提理由書（均須按他造當事人之人數附繕）「切勿逕
送上級法院」。
                                書記官  高菁菁
中    華    民    國    99    年    6     月    17    日
附錄本案論罪科刑法條全文：
毒品危害防制條例第10條
施用第一級毒品者，處 6 月以上 5 年以下有期徒刑。
施用第二級毒品者，處 3 年以下有期徒刑。

司法院資訊處製作；財團法人民間司法改革基金會備份。
